

CONTACTO

3104856868 3008633175

□ leidynata109@gmail.com

Zipaquirá

CUALIDADES

- Responsabilidad.
- Trabajo en Equipo.
- Liderazgo.
- Honestidad.

Leidy Natalia Cortes Cortes

PERFIL

Estudiante de Administración de Empresas y Tecnóloga en Gestión Logística con experiencia laboral en el desarrollo de procesos en el área administrativa y de gestión documental, elaborando revisión documental, órdenes de compra, contacto con proveedores, organización y archivo de documentos, procesos de actualización de bases y carpetas de cada área, facturación electrónica, control sobre las remesas que se generaban, creación de documentos y manejo de herramientas ofimáticas. Con competencias como atención al detalle, organización, trabajo en equipo, seguimiento de instrucciones y orientación al servicio.

EXPERIENCIA PROFESIONAL

Auxiliar de SST y Archivo, 18/04/ 2022 - 25/11/2022 **Nueva Cooperativa de transportes Cootranscajica LTDA Cajicá, Cundinamarca**

 Responsable en el apoyo en la creación de documentos sobre la seguridad vial de la Cooperativa. Responsable del proceso de revisión documentos y organización y archivo de documentos. Crear bases de datos sobre los procesos de actualización y carpetas de cada área

Auxiliar de Archivo, 01/07/2018 - 01/02/2019 Empresa Productora De Textiles De Tocancipá - Top tex S.A-Tocancipá, Cundinamarca

 Responsable de los procesos de revisión documentos, órdenes de compra, contacto con proveedores, organización y archivo de documentos. Realizar procesos de actualización de bases y carpetas de cada área, generar catálogo de cada producto y sus necesidades, facturación electrónica, control sobre las remesas que se generaban.

Auxiliar de Gestión Documental, 01/01/2016 – 17/07/2016 Empresa Bel Star S.A. - Tocancipá, Cundinamarca

 Encargada de revisar documentos, verificar archivo, realizar capacitaciones, control de asistencias. LOGRO Participe en la creación de un proyecto para la implementación pantallas electrónicas para la revisión de documentos, logrando disminuir el uso de papel y mejorando la administración de los recursos.

EDUCACIÓN

Estudiante de Administración de Empresas – 2019 Octavo Semestre Bogotá, Colombia Universidad EAN

Tecnólogo en Gestión Logística 23/01/2017 - 22/01/2019 Chía, Cundinamarca **Sena**

Técnico en Logística Empresarial. 06/07/2015 - 05/07/2016 **Sena**.